# 求问陈版主：分部报告 —— 是否构成业务分部判断

提问人：sue77 时间：2023-07-18 10:33:32
企业会计准则第 35 号提到：
第五条　业务分部，是指企业内可区分的、能够提供单项或一组相关产品或劳务的组成部分。该组成部分承担了不同于其他组成部分的风险和报酬。企业在确定业务分部时，应当结合企业内部管理要求，并考虑下列因素：（一） 各单项产品或劳务的性质，包括产品或劳务的规格、型号、最终用途等；（二） 生产过程的性质，包括采用劳动密集或资本密集方式组织生产、使用相同或者相似设备和原材料、采用委托生产或加工方式等；（三） 产品或劳务的客户类型，包括大宗客户、零散客户等；（四） 销售产品或提供劳务的方式，包括批发、零售、自产自销、委托销售、承包等；（五） 生产产品或提供劳务受法律、行政法规的影响，包括经营范围或交易定价限制等。
第八条　企业应当以业务分部或地区分部为基础确定报告分部。业务分部或地区分部的大部分收入是对外交易收入，且满足下列条件之一的，应当将其确定为报告分部：（一） 该分部的分部收入占所有分部收入合计的10%或者以上。（二） 该分部的分部利润（亏损）的绝对额，占所有盈利分部利润合计额或者所有亏损部分亏损合计额的绝对额两者中较大者的10%或者以上。
（三） 该分部的分部资产占所有分部资产合计额的10%或者以上。
企业会计准则解释第 3 号第八点：企业应当以内部组织结构、管理要求、内部报告制度为依据确定经营分部，以经营分部为基础确定报告分部，并按下列规定披露分部信息。原有关确定地区分部和业务分部以及按照主要报告形式、次要报告形式披露分部信息的规定不再执行。（一）经营分部，是指企业内同时满足下列条件的组成部分： 1 ．该组成部分能够在日常活动中产生收入、发生费用； 2 ．企业管理层能够定期评价该组成部分的经营成果，以决定向其配置资源、评价其业绩； 3 ．企业能够取得该组成部分的财务状况、经营成果和现金流量等有关会计信息。企业存在相似经济特征的两个或多个经营分部，同时满足《企业会计准则第 35 号——分部报告》第五条相关规定的，可以合并为一个经营分部。 （二）企业以经营分部为基础确定报告分部时，应当满足《企业会计准则第 35 号——分部报告》第八条规定的三个条件之一。未满足规定条件，但企业认为披露该经营分部信息对财务报告使用者有用的，也可将其确定为报告分部。
读完准则及解释后，还是不太明白，特来请教，假设A公司是一个物业公司，主要从事物业服务（项目包含住宅+写字楼+工业园区+商业及商业运营等），因内部管理结构改变，将组织结构拆分为了物业部门和商业部门，物业部门下管理的项目有住宅+写字楼+工业园区等，商业部门下管理的项目有住宅+商业，并提供商业运营等服务，如果在财务信息都可获取的情况下，物业部门和商业部门是否构成业务分部（满足承担了不同于其他组成部分的风险和报酬的条件）呢？
十分感谢

回答人：chenyiwei
原《企业会计准则第 35 号——分部报告》是对应于当时的IAS 14，到 2009 年IFRS 8（经营分部）生效后，被解释 3 号第八条相应替代，以保持境内外准则的实质性趋同。
IFRS 8的主要思路是基于核心决策者（chief decision maker）的管理信息需求定义报告分部。因此对于经营分部的划分和报告分部的确定，并无定论。你可以站在A公司核心决策者的管控模式及其对应的信息需求的角度来考虑下这个问题，或许就有答案。